臺灣基隆地方法院交通事件裁定　　　　　　　　　　　九十一年度交聲字第八三號
　　移 送機 關　交通部公路總局台北區監理所基隆監理站
　　異　議　人　乙○○
右列受處分人因違反道路交通管理處罰條例案件，對於交通部公路總局台北區監理所
基隆監理站九十一年五月十六日所為之處分（原處分：基監字第裁四二─Ｒ0000
0000號），聲明異議，本院裁定如左：
    主  文
異議駁回。
    理  由
一、按「受處分人，不服第八條主管機關所為之處罰，得於接到裁決書之翌日起二十
    日內，向管轄地方法院聲明異議」、「聲明異議，應以司法狀紙，敘述異議之理
    由，提出於原處分機關為之。原處分機關應於接受異議書狀後五日內，將該案卷
    宗及有關證物，送交該管地方法院或其分院交通法庭」，道路交通安全處罰條例
    第八十七條第一項、道路交通案件處理辦法第十三條分別定有明文。經查本件交
    通部公路總局台北區監理所基隆監理站（下稱「原處分機關」）基監字第裁四二
    ─Ｒ00000000號違反道路交通管理事件裁決書（下稱「裁決書」）裁決
    日期為九十一年五月十六日，有前揭裁決書一件附卷可稽，聲明異議人於同年五
    月十六日具狀向原處分機關聲明異議，有聲明異議人之聲明異議狀一紙及聲明異
    議狀上原處分機關收文章一枚附卷可稽，揆諸上開說明，應認符合法定程式及未
    逾異議期間，合先敘明。
二、次按汽車駕駛人，未不依規定駛入來車道者，處新臺幣六百元以上一千八百元以
    下罰鍰；又汽車駕駛人，駕駛汽車經測試檢定酒精濃度超過標準者，處新臺幣一
    萬五千元以上六萬元以下罰鍰，並當場禁止其駕駛及吊扣其駕駛執照一年；又汽
    車駕駛人，有第三十三條、第三十八條第一項、第四十條第一項、第四十五條、
    第四十七條第一款至第四款、第四十八條、第四十九條或第六十條第一項、第二
    項第一款至第三款情形之一者，各記違規點數一點，道路交通管理處罰條例第四
    十五條第一項第三款、第三十五條第一項第一款、第六十三條第一項定有明文。
    另按「交通法庭認為聲明異議無理由者，應以裁定駁回」，道路交通案件處理辦
    法第十九條定有明文。
三、原處分意旨略以：受處分人乙○○於民國（下同）九十年十二月三十日凌晨一時
    十九分許，酒後駕駛車牌號碼二Ｂ─六二三號營業小客車，途經基隆市○○街一
    四一號前，因逆向行駛，經警查獲並測試酒精濃度高達每公升０．八一毫克，經
    基隆市政府警察局第二分局安瀾橋派出所警員舉發，依道路交通管理處罰條例第
    四十五條第一項第三款、第三十五條第一項第一款、第六十三條第一項五條第三
    項之規定裁決罰鍰新台幣五萬零四百元，並記違規點數一點。
四、異議意旨略以：異議人即受處分人乙○○當晚去祥豐街一六二號卡拉ＯＫ店喝酒
    ，車停在祥豐街一四二號（檳榔攤附近），喝完酒離開時，因知酒後不能開車，
    遂請友人謝隆盛來接，伊在車上等，為方便友人發現其所在，才發動車把大燈打
    開，待下車買香煙警察就來了，並未酒醉駕車，而逆向停在前開地點，亦係在喝
    酒前所為。
五、經查，九十年十二月二十九日凌晨一時十九分許警察查獲時，係逆向停在基隆市
    ○○街一四二號前，當時異議人有飲酒，經測試結果酒精濃度每公升０．八一毫
    克等情，為異議人為自承，並經證人即現場舉發警員甲○○於本院審理時證述明
    確（詳本院九十一年六月十八日訊問筆錄），惟辯稱：伊當時並未開車，逆向停
    在前開地點，係在飲酒前云云，然依據基隆市政府警察局第二分局函稱：「查九
    十年十二月三十日一時十九分，安瀾橋派出所員警於祥豐街巡邏時，於祥豐街一
    四二號前，發現唐君駕駛二Ｂ─六二三號營業小客車，開大燈引擎未熄火，且逆
    向停於阿珠檳榔攤前坐於駕駛座上正購買檳榔，員警即上前盤查，發現唐君全身
    酒味，員警即當場要求其接受酒精測試，經吹氣測試，測試值達０．八一毫克，
    ．．」，此有該局九十一年一月二十八日基警分二交字第０００七二三號函在卷
    可證，而異議人所有之汽車引擎及大燈均打開等情，業經被告於公共危險案件中
    供承不諱（詳異議人公共危險案件案卷），足見當時汽車係於發動狀態無誤。且
    依被告於公共危險案件警訊時係供稱：「（為何逆向行駛？）因為在阿珠檳榔攤
    買的打火機壞了，就掉頭逆向停車而被警方查獲」等語，核與證人即當日取締之
    員警曾文華到院證稱：「當晚凌晨一時許，我和巡佐在警車內巡邏市區○○○○
    ○街一四二號（檳榔攤）前，看見被告的車子逆向行車，而且引擎及大燈也是開
    著，被告坐在車子內和停車處的檳榔攤老闆娘聊天，員警發現後，就詢問被告為
    何逆向停車，被告稱當時己經跟老闆娘買了打火機，因為故障，所以才會折返回
來跟老闆娘換打火機，員警下車詢問被告時，就聞到被告滿身酒味，就進行酒測
    ，因為該處路狹小，被告逆向停車會影響會車」等語大致相符，足見被告於酒後
    確有發動並駕駛車子之事實無訛。至於被告辯稱「開大燈是為了等友人謝隆盛，
    車子一開始就停在檳榔攤前」云云，惟依證人即被告之友人謝隆盛於檢察官公共
    危險案件偵查時證稱：「當天晚上十點多被告打電話給我，叫我開車去祥豐街接
    他，因他喝酒不敢開車，叫我載他去朋友家睡，但我跟他說正在忙，他叫我幫他
    找別人，後來他打電話跟我說不用去，因他被警察抓走」等語（臺灣基隆地方法
    院檢察署九十一年度偵字第三九七號案卷第一五頁），及證人即檳榔店老闆賴玉
    珠於公共危險案件偵查時供證：「當天十點多睡覺前並沒有看到被告的車子停在
    檳榔攤或附近」等語（同上偵卷第二四頁），顯然證人謝隆盛並未答應當晚要去
    接被告，且被告亦非當晚至基隆市○○街一六二號彩虹霖卡拉ＯＫ時，汽車即停
    放在同街一四二號檳榔攤前，是被告前開所辯均與證人所述不符，自非可採。原
    處分機關依前揭規定處以罰鍰新台幣五萬零四百元，並記違規點數一點，核無違
    誤或不當，本件異議為無理由，應予駁回。
據上論斷，應依道路交通案件處理辦法第十九條，裁定如主文。
中      華      民      國    九十一  年      九    月    三十    日
                                      臺灣基隆地方法院交通法庭
                                          法  官    齊      潔
右正本證明與原本無異。
如不服本裁定，應於裁定送達後五日內向本院提出抗告狀( 應附繕本 )，抗告於臺灣
高等法院。
                                          書記官    郭  廷  耀
中      華      民      國    九十一  年      九    月    三十    日
